ACORDAO-COMPLETO-2557462

ACÓRDÃO DE RELAÇÃO

ACÓRDÃO DE RELAÇÃO 7617/2022 ATA 37/2022 - PRIMEIRA CÂMARA

Acórdão 7617/2022-TCU-Primeira Câmara
Trata-se de tomada de contas especial - TCE instaurada pelo Comando da 7ª Região Militar do Exército Brasileiro, em desfavor de Solange Marques de Almeida, em razão do recebimento de pensão especial de ex-combatente sustentado por decisão judicial posteriormente cassada.
Considerando que a reforma de decisão judicial que permitia pagamento considerados irregulares impõe o dever de ressarcimento ao erário;
considerando que a instauração de tomada de contas especial é medida de exceção, devendo o gestor adotar outras medidas ao seu alcance tendentes à restauração do patrimônio público;
considerando que cabe ao TCU delimitar as situações em que o particular está sujeito a sua jurisdição, ao causar dano ao erário, quando não atua em conjunto com um agente da Administração Pública;
considerando que o arquivamento da presente TCE não elide o dano apurado;
considerando que na conclusão do processo administrativo, o Comandante da 7ª Região Militar determinou que fossem adotadas providências junto à Procuradoria Regional da União para o ajuizamento de ação de cobrança;
considerando que, posteriormente, o mesmo Comandante da 7ª Região Militar decidiu instaurar a presente TCE;
considerando que o parecer do Ministério Público de Contas propõe o arquivamento do processo, sem julgamento de mérito, por ausência dos pressupostos de constituição e de desenvolvimento válido e regular do processo, nos termos do art. 212 do Regimento Interno, dando-se ciência desta deliberação à Advocacia-Geral da União para a adoção de providências para o ressarcimento dos prejuízos sofridos pela União;
os Ministros do Tribunal de Contas da União, reunidos em Sessão da 1ª Câmara, quanto ao processo a seguir relacionado, com fundamento no art. 1º, inciso I, da Lei 8.443/1992 c/c os arts. 143, inciso I, alínea "b", 169, inciso VI, e 212 do Regimento Interno/TCU, ACORDAM em determinar o arquivamento do seguinte processo por ausência de pressupostos para seu desenvolvimento válido e regular, dando-se ciência da desta decisão ao Comando da 7ª Região Militar do Exército Brasileiro e à Advocacia-Geral da União para a providência a seguir descrita no item 1.7.
1. Processo TC-Processo 031.406/2020-3 (TOMADA DE CONTAS ESPECIAL) 
	1.1. Responsável: Solange Marques de Almeida (XXX.198.644-XX) 
	1.2. Unidade: Comando da 7ª Região Militar e 7ª Divisão de Exército
	1.3. Relator: Ministro Jorge Oliveira
	1.4. Representante do Ministério Público: Procurador Júlio Marcelo de Oliveira
	1.5. Unidade Técnica: Secretaria de Controle Externo de Tomada de Contas Especial (SecexTCE) 
	1.6. Representação legal: Rafael Leal Botelho Pacheco Meira (50274/OAB-PE) , representando Solange Marques de Almeida
	1.7. Dar ciência desta decisão à Advocacia-Geral da União, para que adote as providências que entender pertinentes com vistas ao ressarcimento dos prejuízos sofridos pela União em decorrência da execução provisória do acórdão proferido pelo TRF/5ªRegião em sede de apelação no processo judicial 0006396-94.2010.4.05.8300 (2ª Vara Federal de Pernambuco) , que foi posteriormente reformado em sede de embargos de declaração (Embargos de Declaração em Apelação Cível 524982-PE, julgados em 18/8/2016) .

Primeira Câmara

JORGE OLIVEIRA

Rafael Leal Botelho Pacheco Meira (50274/OAB-PE), representando Solange Marques de Almeida

Procurador Júlio Marcelo de Oliveira

TOMADA DE CONTAS ESPECIAL (TCE)